臺灣高等法院高雄分院刑事判決　　　　　　　　　九十三年度上訴字第八八七號
　　上　訴　人　臺灣高雄地方法院檢察署檢察官
　　被　　　告　甲○○
右上訴人因被告違反毒品危害防制條例案件，不服臺灣高雄地方法院九十三年度訴字
第七七一號中華民國九十三年六月卅日第一審判決（起訴案號：臺灣高雄地方法院檢
察署九十二年度毒偵字第七一二六號、九十三年度偵字第三七二號，移
同檢察署九十三年度偵字第四九九五號），提起上訴，本院判決如左：
    主  文
原判決撤銷。
甲○○連續施用第一級毒品，累犯，處有期徒刑拾月。
扣案海洛因壹包（驗餘淨重零點零捌公克）、注射針筒壹支（含海洛因殘餘）均沒收
銷燬之。
    事  實
一、甲○○前於民國（以下同）八十三年間因煙毒案件，經台灣高雄地方法院判決處
    有期徒刑三年四月；同年又因妨害兵役案件，經台灣高雄地方法院判決處有期徒
    刑六月，與其在八十四年間所犯而經本院判決處有期徒刑三年九月確定之煙毒及
    麻藥案件，定執行刑為四年二月，自八十四年三月八日起入監接續執行前開徒刑
    ，於八十八年十二月二十三日縮短刑期假釋（縮刑期滿日為九十一年七月十三日
    ），於假釋期間又因施用毒品犯行經撤銷假釋，自九十年二月二十二日起入監執
    行殘刑二年六月二十日，至九十二年七月三十一日縮刑期滿執行完畢。又其前因
    施用毒品案件，經台灣高雄地方法院裁定令入戒治處所施以強制戒治，經裁定停
    止戒治後交付保護管束，於九十年九月十二日保護管束期滿，經臺灣高雄地方法
    院檢察官於九十年十月十一日以九十年度戒毒偵字第一０九二號為不起訴處分確
    定。詎其仍不知悔改，又基於施用第一級毒品海洛因之概括犯意，自九十二年十
    月間某日起，至九十三年六月中旬之某日止，每隔三至四日一次，連續在高雄市
    區之公共廁所施用海洛因多次，嗣於九十二年四月二十五日下午二時二十分許，
    在高雄市○鎮區○○路四三二號二樓麥當勞速食店廁所內為警查獲，又於九十三
    年一月十五日十二時三十分許，在高雄市○鎮區○○路與前鎮街口再度為警查獲
    ，並扣得海洛因一包及注射針筒一支。詎其仍未戒絕，仍繼續施用海洛因，又於
    九十三年六月廿六日九時卅分許，在高雄市○○區○○路、自強路口為警發覺可
    疑攔檢，經採尿化驗有嗎啡反應，而又被查獲。
二、案經高雄市政府警察局前鎮分局移送台灣高雄地方法院檢察署檢察官偵查起訴，
    暨高雄市政府警察局新興分局移送同檢察署檢察官函請併辦。
    理  由
一、訊據被告甲○○對於右揭施用毒品之犯罪事實已坦承不諱，而其先後為警查獲時
    所採取之尿液檢體，經送高雄市立凱旋醫院檢驗，均呈嗎啡陽性反應之事實，有
    該院九十二年十二月二十三日編號高市凱醫檢字第一四九八號、九十三年二月十
    日編號高市凱醫檢字第一五八七號檢驗報告附卷可稽，又扣案白色粉末一包，經
    送法務部調查局檢驗，證實為海洛因（驗餘合計淨重零點零八公克），有該局九
    十三年三月三十日，編號調科壹字第二二００一六七九七號鑑驗通知書可憑。而
    扣案之注射針筒，送驗結果，含有海洛因殘餘之情，亦有高雄醫學附設中和紀念
    醫院九十三年五月四日編號0000－000號檢驗報告可資為證；又其於九十
    三年六月廿六日九時卅分許，在高雄市○○區○○路、自強路口為警發覺可疑攔
    檢，經採尿化驗仍有嗎啡反應，此有高雄市立凱旋醫院九十三年七月五日高市凱
    醫檢字第○一九八四號尿液檢驗成績書可憑，是被告甲○○自白吸毒與事實相符
    ，其確有施用海洛因之犯行無疑。再查：被告前因施用毒品案件，經台灣高雄地
    方法院裁定觀察、勒戒及戒治期滿釋放後，並經檢察官於九十年十月十一日以九
    十年度戒毒偵字第一０九二號為不起訴處分確定之事實，有前開裁定、不起訴處
    分書、台灣高等法院被告全國前案紀錄表與臺灣高雄地方法院檢察署刑案資料查
    註紀錄表足資為憑，事證明確，其犯行已堪認定。
二、被告甲○○施用第一級毒品，核其所為，係犯毒品危害防制條例第十條第一項施
    用第一級毒品罪。被告甲○○持有第一級毒品後進而施用，其持有之低度行為應
    為各該施用之高度行為所吸收，不另論其持有毒品罪。又被告甲○○先後多次施
    用第一級毒品之行為，時間緊接，犯罪構成要件相同，顯係基於概括犯意反覆為
    之，為連續犯，應依刑法第五十六條之規定，論以一罪。公訴人雖僅就被告甲○
    ○於九十三年一月十五日為警查獲前及九十三年六月廿六日又查獲前之施用海洛
    因犯行雖未起訴，然其後數次施用海洛因犯行，與起訴部分，時間緊接，犯罪構
    同，顯係基於概括犯意而為之，有連續犯裁判上一罪關係，本院自得併予審理。
    又被告甲○○前於民國八十三年間因煙毒案件，經台灣高雄地方法院判決處有期
    徒刑三年四月；同年又因妨害兵役案件，經台灣高雄地方法院判決處有期徒刑六
    月，與其在八十四年間所犯而經本院判決處有期徒刑三年九月確定之煙毒及麻藥
    案件，定執行刑為四年二月，自八十四年三月八日起入監接續執行前開徒刑，於
    八十八年十二月二十三日縮短刑期假釋（縮刑期滿日為九十一年七月十三日），
    於假釋期間又因施用毒品犯行經撤銷假釋，自九十年二月二十二日起入監執行殘
    刑二年六月二十日，至九十二年七月三十一日縮刑期滿執行完畢之事實，業經被
    告陳明，並有臺灣高雄地方法院檢察署刑案資料查註錄表可稽，其於前開有期徒
    刑執行完畢後，五年以內再犯有期徒刑以上刑之本罪，為累犯，應依法加重其刑
    。
三、原審予以論科，固非無見，惟查：（一）原審就被告甲○○又於九十三年六月廿
    六日九時卅分許，在高雄市○○區○○路、自強路口為警發覺可疑攔檢，經採尿
    化驗有嗎啡反應而又被查獲部分，未及審究，尚有未洽。（二）被告甲○○係累
    犯，原判決未論以累犯，亦顯有違誤。檢察官上訴請求就被告甲○○於九十三年
    六月廿六日被查獲部分併案審判，為有理由，原判決自應予撤銷改判。審酌被告
    甲○○前因施用毒品經觀察、勒戒及戒治後，仍未戒斷其施用毒品之惡習之情及
    其犯罪之動機、目的、手段、施用毒品戕害其身心及其犯後坦承犯行非無悔意等
    一切情狀，量處有期徒刑十月。扣案白色粉末一包，經送法務部調查局檢驗，證
    實為海洛因（驗餘合計淨重零點零八公克），而扣案針筒含有海洛因殘餘，業如
    前述，該針筒與其所含海洛因殘餘無從析離，應視同毒品，均依毒品危害防制條
    例第十八條第一項之規定，沒收銷燬之。
據上論結，應依刑事訴訟法第三百六十九條第一項前段、第三百六十四條、第二百九
十九條第一項前段，毒品危害防制條例第十條第一項、第十八條第一項，刑法第十一
條、第五十六條，判決如主文。本案經檢察官張其主到庭執行職務。
中    華    民    國      九十三      年      九      月      二十七    日
                              臺灣高等法院高雄分院刑事第六庭
                                  審判長法官  王憲義
                                        法官  范惠瑩
                                        法官  張盛喜
右正本證明與原本無異。
如不服本判決應於收受本判決後十日內向本院提出上訴書狀，其未述上訴理由者，
並得於提起上訴後十日內向本院補提理由書狀（均須按他造當事人之人數附繕本)「
切勿逕送上級法院」。
                                      書記官  楊茱宜
中    華    民    國  九十三      年      九      月      二十九    日
附錄本件論罪法條全文：
毒品危害防制條例第十條
施用第一級毒品者，處六月以上五年以下有期徒刑。
施用第二級毒品者，處三年以下有期徒刑。
